# 求助陈版主，预付运费核算科目的疑问。

提问人：liuweisheng 时间：2022-09-20 10:58:13
对于制造型企业而言，不适用合同履约成本科目，销售商品控制权转移前预付（未分摊完）的运费计入哪个一级、二级会计科目。谢谢版主解惑。

回答人：chenyiwei
如果已经发出，则运费可以计入发出商品成本；如果是在发货前预付的运费，则仍建议计入合同履约成本，列报为其他流动资产。